臺灣臺中地方法院宣示判決筆錄　　　　　96年度訴字第1193號
公　訴　人　臺灣臺中地方法院檢察署檢察官
被　　　告　甲○○
指定辯護人　本院公設辯護人陳秋靜
上列被告因違反毒品危害防制條例案件，於中華民國九十六年四
月三十日下午四時許，在本院第十五法庭宣示判決，出席職員如
下：
　　　法　官　楊真明
　　　書記官　呂苗澂
法官起立朗讀判決主文、犯罪事實要旨、處罰條文、附記事項，
及告以上訴限制、期間並提出上訴狀之法院，且諭知記載其內容
：
一、主    文：
    甲○○施用第一級毒品，累犯，處有期徒刑拾月。
二、犯罪事實要旨：
    甲○○前曾於民國八十九年間因施用毒品案件，經本院裁定
    送觀察、勒戒後，認有繼續施用毒品之傾向，再經本院裁定
    令入戒治處所施以強制戒治，執行至九十年六月二十一日停
    止並付保護管束，至同年十二月八日保護管束期滿未經撤銷
    而視為強制戒治期滿，並由臺灣臺中地方法院檢察署檢察官
    於同年十二月二十五日以九十年度戒毒偵字第六三九號為不
    起訴處分確定；又於九十二年間因施用第一級毒品案件，再
    經本院裁定令入戒治處所施以強制戒治，並以九十二年度訴
    字第八七四號判處應執行有期徒刑九月確定，強制戒治部分
    執行至九十三年一月九日因法律修正而終結執行，於同日接
    續入監執行前揭有期徒刑，並於九十三年九月十二日縮短刑
    期執行完畢。其仍不知悔改，復基於施用第一級毒品之犯意
    ，於九十六年二月十三日下午二時許，在臺中縣大肚鄉○○
    路之某廟宇廁所內，及於同年月十六日下午二時許，在臺中
    縣大肚鄉永順村大肚溪堤岸旁之產業道路，各施用第一級毒
    品海洛因一次。嗣於九十六年二月十六日下午二時許，在前
    開大肚溪堤岸旁之產業道路為警攔檢盤查，並當場查獲其胞
    兄陳志涼（另案由檢察官偵查中）持有注射針筒一支、分裝
    勺一支及盛裝海洛因所用之塑膠空袋一只，經將甲○○帶回
    警局調查並採尿送驗，結果呈嗎啡陽性反應。案經臺中縣警
    察局烏日分局報告臺灣臺中地方法院檢察署檢察官偵查起訴
    。
三、處罰條文：
　  毒品危害防制條例第十條第一項，刑法第十一條前段、第四
    十七條第一項。
四、附記事項：
    按最高法院九十五年度第七次刑事庭會議決定：「一、施用
    第一、二級毒品為犯罪行為，毒品危害防制條例第十條定有
    處罰明文。故施用第一、二級毒品者，依前揭規定本應科以
    刑罰。惟基於刑事政策，對合於一定條件之施用者，則依同
    條例第二十條、第二十三條之規定，施以觀察、勒戒及強制
    戒治之保安處分。二、毒品危害防制條例於民國九十二年七
    月九日修正公佈，自九十三年一月九日施行，其中第二十條
    、第二十三條將施用毒品之刑事處遇程式，區分為『初犯』
    及『五年內再犯』、『五年後再犯』。依其立法理由之說明
    ：『初犯』，經觀察、勒戒或強制戒治後，應為不起訴處分
    或不付審理之裁定；經觀察、勒戒或強制戒治執行完畢釋放
    後，『五年內再犯』者，因其再犯率甚高，原實施之觀察、
    勒戒及強制戒治既已無法收其實效，爰依法追訴或裁定交付
    審理。至於經觀察、勒戒或強制戒治執行完畢釋放後，『五
    年後再犯』者，前所實施之觀察、勒戒或強制戒治已足以遮
    斷其施用毒品之毒癮，為期自新及協助其斷除毒癮，仍適用
    『初犯』規定，先經觀察、勒戒或強制戒治之程式。從而依
    修正後之規定，僅限於『初犯』及『五年後再犯』二種情形
    ，始應先經觀察、勒戒或強制戒治程式。倘被告於五年內已
    再犯，經依法追訴處罰，縱其第三次（或第三次以上）再度
    施用毒品之時間，在初犯經觀察、勒戒或強制戒治執行完畢
    釋放五年以後，已不合於『五年後再犯』之規定，且因已於
    『五年內再犯』，顯見其再犯率甚高，原實施觀察、勒戒或
    強制戒治，已無法收其實效，即應依該條例第十條處罰。」
    。本案被告前曾於九十二年間因施用第一級毒品案件，經本
    院裁定令入戒治處所施以強制戒治，並以九十二年度訴字第
    八七四號判處應執行有期徒刑九月確定，強制戒治部分執行
    至九十三年一月九日因法律修正而終結執行，於同日接續入
    監執行前揭有期徒刑，並於九十三年九月十二日縮短刑期執
    行完畢之事實，此有臺灣高等法院被告前案紀錄表、刑案查
    註紀錄表各一份附卷可考，被告於上開強制戒治執行後，既
    曾於五年內再犯毒品危害防制條例第十條第一、二項之罪，
    並經判刑確定，本次被告犯毒品危害防制條例第十條第一項
    之施用第一級毒品罪，依上開最高法院決定意旨，認被告再
    犯率甚高，原實施強制戒治，已無法收其實效，自非屬毒品
    危害防制條例第二十條第三項所定「五年後再犯」之情形，
    而應依法追訴。
五、協商判決除有刑事訴訟法第四百五十五條之四第一項第一款
    於本訊問程序終結前，被告撤銷協商合意或檢察官撤回協商
    聲請者；第二款被告協商之意思非出於自由意志者；第四款
    被告所犯之罪非第四百五十五條之二第一項所定得以協商判
    決者；第六款被告有其他較重之裁判上一罪之犯罪事實者；
    第七款法院認應諭知免刑或免訴、不受理者情形之一，及違
    反同條第二項「法院應於協商合意範圍內為判決；法院為協
    商判決所科之刑，以宣告緩刑或二年以下有期徒刑、拘役或
    罰金為限」之規定者外，不得上訴。
六、如有上開可得上訴情形，得自收受宣示判決筆錄送達之日起
    十日內，向本院提出上訴書狀，上訴於第二審法院。
中　　華　　民　　國　　96　　年　　4 　　月　　30　　日
                      刑事第十五庭法  官  楊真明
                                  書記官  呂苗澂
上正本證明與原本無異。
                                  書記官  呂苗澂
中　　華　　民　　國　　96　　年　　4 　　月　　30　　日
